臺灣高雄地方法院刑事判決　　　　　　　 94年度易字第896號
公　訴　人　臺灣高雄地方法院檢察署檢察官
被　　　告　甲○○　男　38歲.
　　　　　　　　　　　號
上列被告因毒品危害防制條例案件，經檢察官提起公訴（94年度
毒偵字第2396號），被告於本院準備程序進行中，就被訴事實為
有罪之陳述，經本院告知簡式審判程序意旨，並聽取公訴人及被
告之意見後，本院合議庭裁定由受命法官獨任依簡式審判程序審
理，判決如下：
    主  文
甲○○連續施用第二級毒品，累犯，處有期徒刑拾月。扣案之第
二級毒品甲基安非他命壹包（驗後毛重參柒點玖公克）沒收銷燬
。
    事  實
一、甲○○前於民國87年間，因違反槍砲彈藥刀械管制條例案件
    ，經本院以88年度訴字第1419號分別就持有子彈部分判處有
    期徒刑4月，出借子彈部分判處有期徒刑8月，應執行有期徒
    刑10月，嗣經臺灣高等法院高雄分院及最高法院分別以89
    年度上訴字第692號、89年度台上字第5464號駁回上訴確定
    。又於87年間，因施用毒品案件，經本院以87年度毒聲字第
    833號裁定送觀察、勒戒後，認無繼續施用毒品之傾向，由
    臺灣高雄地方法院檢察署檢察官於87年7月21日，以87年度
    偵字第15529號為不起訴處分確定後，復因施用毒品案件，
    經本院以88年度毒聲字第559號裁定送觀察勒戒後，認有繼
    續施用毒品之傾向，再由本院以88年度毒聲字第1378號裁定
    令入戒治處所施以強制戒治，經執行強制戒治完畢，並經本
    院以89年度訴字第893號分別就施用第一、二級毒品部分各
    判處有期徒刑7月，應執行有期徒刑1年，嗣經臺灣高等法院
    高雄分院以89年度上訴字第1009號駁回上訴確定。再於90年
    間，因施用毒品案件，經本院以90年度毒聲字第1811號裁定
    令入戒治處所施以強制戒治，期間經評定為合格，本院復以
    90年度毒聲字第7704號裁定停止戒治，所餘戒治期間並付保
    護管束，於91年1月24日出所，並於91年5月29日保護管束期
    滿執行完畢，並經本院以90年度易字第1867號判處有期徒刑
    5月確定，上開違反槍砲彈藥刀械管制條例及違反毒品危害
    防制條例3罪經接續執行，於92年7月2日假釋出獄，並於93
    年3月26日假釋期滿，視為執行完畢。詎仍不知戒絕毒癮，
    明知甲基安非他命係毒品危害防制條例第2條第2項第2款所
    明定之第二級毒品，不得持有及施用，仍於前述強制戒治執
    行完畢釋放後5年內，復基於施用第二級毒品甲基安非他命
    之概括犯意，自94年1月24日晚上某時起至94年3月19日上午
    8時許止，平均2至3日施用1次之頻率，連續在高雄縣鳳山市
    ○○路123巷12之3號住處，以將第二級毒品甲基安非他命置
    於玻璃球內燒烤吸取煙霧之方式，施用第二級毒品甲基安非
    他命多次。嗣於94年3月19日13時30分許，為警在上開住處
    查獲，並扣得甲○○所有之甲基安非他命1包（驗後毛重37.
    9公克），且經其同意採尿送驗後呈甲基安非他命陽性反應
    ，始知上情。
二、案經高雄市政府警察局鳳山分局報請臺灣高雄地方法院檢察
    署檢察官偵查起訴。
    理  由
一、按本件被告甲○○所犯係死刑、無期徒刑、最輕本刑為3年以
    上有期徒刑以外之罪，其於準備程序就前揭被訴事實為有罪
    之陳述，經受命法官告知簡式審判程序之旨，並聽取其與公
    訴人之意見後，本院認無不得或不宜改依簡式審判程序進行
    之處，爰依刑事訴訟法第273條之1第1項、第284條之1，裁
    定本件由受命法官獨任進行簡式審判程序，合先敘明。
二、訊據被告甲○○對於右揭時、地，連續以上述方式施用第二
    級毒品甲基安非他命多次之事實坦承不諱，且查：
  (一)被告為警查獲時，於94年3月19日18時許所採集之尿液，經
    送驗結果，確呈甲基安非他命陽性反應，此有臺灣檢驗科技
    股份有限公司94年4月6日編號KＺ000000000000號濫用藥物尿
    液檢驗報告、高雄縣政府警察局鳳山分局偵辦毒品案件嫌疑
    人尿液採集編號對照表各1份附卷可稽。而扣案之疑似甲基
    安非他命晶體1包，經送請高雄醫學大學附設中和紀念醫院
    檢驗結果，認確含甲基安非他命成分（驗前毛重38公克、驗
    後毛重37.9公克），此有上開醫院94年4月26日編號0000-00
    0號檢驗報告1紙在卷可憑。此外，復有搜索扣押筆錄、扣押
    物品目錄表各1份附卷足佐。被告前揭自白與事實相符，應
    堪採為被告有罪之證據，則被告連續施用第二級毒品甲基安
    非他命多次之犯行，堪以認定。
  (二)被告前於87年間，因施用毒品案件，經本院以87年度毒聲字
    第833號裁定送觀察、勒戒後，認無繼續施用毒品之傾向，
    由臺灣高雄地方法院檢察署檢察官於87年7月21日，以87年
    度偵字第15529號為不起訴處分確定後，復因施用毒品案件
    ，經本院以88年度毒聲字第559號裁定送觀察勒戒後，認有
    繼續施用毒品之傾向，再由本院以88年度毒聲字第1378號裁
    定令入戒治處所施以強制戒治，經執行強制戒治完畢。再於
    90年間，因施用毒品案件，經本院以90年度毒聲字第1811號
    裁定令入戒治處所施以強制戒治，期間經評定為合格，本院
    復以90年度毒聲字第7704號裁定停止戒治，所餘戒治期間並
    付保護管束，於91年1月24日出所，並於91年5月29日保護管
    束期滿執行完畢，此有臺灣高等法院被告全國前案紀錄表1
    紙在卷足參，其於前案強制戒治執行完畢後，5年內再犯本
    件施用毒品罪之事實，事證明確，應予依法論科。
三、查甲基安非他命分別係毒品危害防制條例第2條第2項所稱之
    第二級毒品，不得非法持有、施用。核被告甲○○所為，係
    犯毒品危害防制條例第10條第2項之施用第二級毒品罪。其
    施用第二級毒品前後，持有甲基安非他命之低度行為，應為
    施用之高度行為所吸收，不另論罪。又被告先後多次施用第
    二級毒品之犯行，時間緊接，犯罪構成要件亦相同，顯係基
    於概括犯意反覆為之，應依連續犯之規定論以一罪，並依刑
    法第56條加重其刑。被告前於87年間，因違反槍砲彈藥刀械
    管制條例案件，經本院以88年度訴字第1419號分別就持有子
    彈部分判處有期徒刑4月，出借子彈部分判處有期徒刑8月，
    應執行有期徒刑10月，嗣經臺灣高等法院高雄分院及最高法
    院分別以89年度上訴字第692號、89年度台上字第5464號駁
    回上訴確定。又因違反毒品危害防制條例案件，經本院以89
    年度訴字第89 3號分別就施用第一、二級毒品部分各判處有
    期徒刑7月，應執行有期徒刑1年，嗣經臺灣高等法院高雄分
    院以89年度上訴字第1009號駁回上訴確定。再於90年間，因
    違反毒品危害防制條例案件，經本院以90年度易字第1867號
    判處有期徒刑5月確定，上開違反槍砲彈藥刀械管制條例及
    違反毒品危害防制條例3罪經接續執行，於92年7月2日假釋
    出獄，並於93年3月26日假釋期滿，視為執行完畢，有臺灣
    高等法院被告前案紀錄表1份附卷可參，其受有期徒刑之執
    行完畢後，5年以內再犯本件有期徒刑以上之罪，為累犯，
    應依刑法第47條加重其刑，並依法遞加之。爰審酌被告經強
    制戒治後，仍未能戒絕其毒癮，再犯本件施用毒品犯行，足
    見其戒絕毒癮之意志不堅，且有事實欄所載之多次施用毒品
    前科，本院因認論告檢察官求處有期徒刑8月，似嫌過輕，
    宜量處有期徒刑10月，以資懲儆。扣案之甲基安非他命1 包
    （驗後毛重37.9公克），係屬第二級毒品，應依毒品危害防
    制條例第18條第1項前段規定宣告沒收銷燬。至於其餘扣案
    之物品，被告否認為其所有，且經黃逸民於警詢中坦承其餘
    扣案之物品均係其所有，因認與本案被告施用毒品案件無關
    連性，且公訴人亦無證據證明扣案物品為違禁物，亦未聲請
    沒收，爰不另為宣告沒收，併此敘明。
四、另按「刑事訴訟法第302條第1款規定，案件曾經判決確定者
    ，應為免訴之判決，係以同一案件已經法院為實體上之確定
    判決，該被告應否受刑事制裁，既因前次實體判決而確定，
    不能更為其他有罪或無罪之實體上裁判。此項原則，關於實
    質上一罪或裁判上一罪，其一部事實已經判決確定者，對於
    構成一罪之其他部分，固亦均應適用，但此種情形係因審判
    不可分之關係，在審理事實之法院，就全部犯罪事實，依刑
    事訴訟法第267條規定，本應予以審判，故其確定判決之既
    判力亦自應及於全部之犯罪事實，惟若在最後審理事實法院
    宣示判決後始行發生之事實，既非該法院所得審判，即為該
    案判決之既判力所不能及，是既判力對於時間效力之範圍應
    以最後審理事實法院之宣示判決日為判斷之標準（最高法院
    32 年上字第2578號判例參照），而上開判例稱「最後審理
    事實法院」，而非謂「最後事實審」，顯然不限於第二審判
    決，因而在未經上訴於第二審法院之判決，亦屬相同，即其
    既判力之時點，應至第一審宣示判決之日」（最高法院85年
    度台非字第32號判決可資參照）。被告甲○○前因施用第二
    級毒品案件，經本院於93年12月14日以93年度簡字第5270號
    判處有期徒刑6月，如易科罰金以3百元折算1日，檢察官並
    於同年12月28日收受判決（依簡易程序判決後，其判決確定
    既判力對於時間效力之範圍，應以判決正本送達時為準），
    嗣於94年3月1日確定在案，有臺灣高等法院被告全國前案紀
    錄表1份、本院送達證書2紙在卷可稽。是本件被告雖自94年
    1月24日起，開始連續施用第二級毒品，然參照前揭最高法
    院判決意旨，被告自93年1月24日後，始發生之施用第二級
    毒品行為，非上開確定判決效力所及，附此敘明。
據上論斷，應依刑事訴訟法第273之1第1項、第284條之1、第299
條第1項前段，毒品危害防制條例第10條第2項、第18條第1項前
段、第23條第2項，刑法第11條、第56條、第47條，判決如主文
。
本案經檢察官乙○○到庭執行職務。
中　　華　　民　　國　　94　　年　　6 　　月　　30　　日
                  鳳山刑事第1庭      法　官  林芳華
以上正本證明與原本無異。
如不服本判決，應於判決送達後10日內，向本院提出上訴狀。
                                     書記官  賴佳慧
中　　華　　民　　國　　94　　年　　6 　　月　　30　　日
附錄本案論罪科刑條文
毒品危害防制條例第10條
施用第一級毒品者，處6月以上5年以下有期徒刑。
施用第二級毒品者，處3年以下有期徒刑。
